臺灣高等法院臺中分院刑事判決　　　　　　　　　九十三年度上訴字第一六五三號
　　上　訴　人
　　即　被　告　丙○○
　　選任辯護人　黃怡瑜
右上訴人因傷害致死等案件，不服臺灣臺中地方法院九十三年度訴緝字第三五一號中
華民國九十三年八月三十一日第一審判決（起訴案號：臺灣臺中地方法院檢察署九十
二年度偵字第一二七三五號），提起上訴，本院判決如左：
      主  文
原判決撤銷。
丙○○共同傷害人之身體，因而致人於死，處有期徒刑拾壹年。
    事  實
一、丙○○為乙○○（因本案經本院以民國「下同」九十三年度上訴字第五十七號判
    決判處有期徒刑十年後，經最高法院撤銷發回本院以九十三年度上更一字第二三
    四號案審理，尚未確定）之胞弟。緣乙○○經由女友紀雪霞之轉述，認常至臺中
    市○區○○街五十六號「天隆遊藝場」玩樂之鍾雙寶，有故意刁難、辱罵及騷擾
    在該處上班之紀雪霞之行為，因而萌生教訓鍾雙寶之念頭。於九十二年二月二十
    五日凌晨，鍾雙寶再至「天隆遊藝場」玩樂，乙○○經由紀雪霞之指認知悉何人
    為鍾雙寶後，原即欲上前毆打鍾雙寶，惟為紀雪霞所勸阻，然乙○○不改其念，
    於步出遊藝場後，即將欲毆打鍾雙寶之想法，告知亦在遊藝場外之丙○○，丙○○於知悉後，即以電話聯絡戊○○、甲○○、丁○○等（戊○○、甲○○、丁○○等三人分別依序經本院以九十三年度上訴字第五十七號判決判處有期徒刑八年
    六月、八年、八年後，均經最高法院撤銷發回本院以九十三年度上更一字第二三
    四號案審理，尚未確定）三人前來（戊○○、甲○○、丁○○等三人與乙○○、
    丙○○均屬舊識，渠等三人其時原在臺中市火車站前金沙百貨六樓之ＰＵＢ內跳
    舞，戊○○於接獲丙○○電話後，即將乙○○女友遭人調戲一事，告知丁○○與
    甲○○二人，三人遂共乘丁○○所有車牌號碼八Ｔ─八○○三號自用小客車前往
    現場），戊○○、甲○○、丁○○等三人於同日凌晨五時許抵達「天隆遊戲場」
    門口，並經乙○○再親口將欲毆打鍾雙寶之原委告知後，戊○○、甲○○、丁○○等三人即與乙○○、丙○○共同基於剝奪鍾雙寶行動自由及傷害鍾雙寶身體之
    犯意聯絡，由丁○○及甲○○二人進入「天隆遊藝場」內，將鍾雙寶帶出，丙○○則持自丁○○車上取下、屬丁○○所有之短鋁棒一支（未扣案），於遊藝場門
    口守候以防止鍾雙寶逃跑（戊○○、乙○○二人分別於車牌號碼八Ｔ─八○○三
    號之自用小客車上及遊藝場對面等候）。迨鍾雙寶隨丁○○、甲○○二人行至遊
    藝場門口後，鍾雙寶見丙○○手持短鋁棒，即欲逃跑，惟鍾雙寶立即遭丙○○、
    丁○○及甲○○三人毆打並推入該車牌號碼八Ｔ─八○○三號之自用小客車內，
    並即由戊○○駕駛該車、甲○○坐於右前座、丁○○及丙○○於後座分坐鍾雙寶
    左右兩側之方式，強將鍾雙寶載往他處，以此強暴之方式，剝奪鍾雙寶之行動自
    由，乙○○則另駕其所有車牌號碼九Ｈ─七七三五號之自用小客車在後尾隨。途
    中，丁○○及丙○○並不斷徒手毆打鍾雙寶，迨車行約一分鐘，行至臺中市○○○路與大華街口時，戊○○即於路旁停車，並由丁○○將鍾雙寶拉下車，甲○○
    與丙○○亦一同下車，惟按多人分別以徒手及持鋁棒毆擊鍾雙寶頭、手、身體、
    膝蓋等部位，就丙○○、乙○○、戊○○、甲○○、丁○○等個人分別以徒手及
    持鋁棒毆擊部分，主觀上雖均認定不至致鍾雙寶死亡，致丙○○、乙○○、戊○○、甲○○、丁○○個人主觀上未能預見多人分別以徒手及持鋁棒毆擊鍾雙寶頭
    、手、身體、膝蓋等部分，即有致鍾雙寶死亡之可能，惟客觀上多人分別以徒手
    及鋁棒毆擊鍾雙寶頭、手、身體、膝蓋等部位即有致鍾雙寶死亡之預見可能，丁○○、甲○○二人竟以徒手、丙○○則持前開短鋁棒揮擊之方式，聯手恣意毆擊
    鍾雙寶之頭、手、身體、膝蓋等多處部位（期間，丁○○並曾以手抓住鍾雙寶左
    手及左側腋下，令丙○○以短鋁棒揮擊鍾雙寶頭部及身體右側）。未久，乙○○
    駕車趕至，亦攜其所有原即備妥之長鋁棒一支（亦未扣案）下車，揮擊已跌坐地
    上、無力反抗之鍾雙寶身體數下，丙○○則續以腳踢鍾雙寶，最後，再以短鋁棒
    重擊鍾雙寶之後腦一下。迨眾人毆打完畢、鍾雙寶不支倒地後，丁○○、甲○○
    即乘坐戊○○駕駛之前開車牌號碼八Ｔ─八○○三號自用小客車離開現場，丙○○及乙○○則攜所持短、長鋁棒另乘車牌號碼九Ｈ─七七三五號之自用小客車逃
    離現場。嗣鍾雙寶於同日凌晨六時許，經路人朱偉銘發現送醫後，因受有頭部鈍
    器傷合併顱內出血、腦挫傷等傷害，傷勢過重，延至同年三月三日下午六時不治
    死亡。
二、案經被害人鍾雙寶之姐姐己○○訴由臺中市警察局第一分局報請臺灣臺中地方法
    院檢察署檢察官偵查起訴。
    理  由
一、右揭事實，業據上訴人即被告（以下簡稱被告）丙○○於原審及本院調查、審理
    時坦承不諱（見準備程序及審判筆錄），核與下列證人所述意旨，互核均屬相符
    （按：乙○○、戊○○、丁○○及甲○○四人，並未爭執渠等於警詢及檢察官訊
    問中所為供述之任意性，見原審九十二年度訴字第二○○八號卷(一)第一○九頁、
    第一一三頁、第一一七頁、第一三九頁準備程序筆錄；且乙○○、戊○○、丁○○及甲○○四人，均經於原審九十二年度訴字第二○○八號案件審理中以證人之
    身分具結，被告及指定辯護人亦未聲請再行詰問證人；而證人乙○○、戊○○、
    丁○○及甲○○四人，於該案審理中所為供、證述前後不一之部分，核均屬有關
    自身之避重就輕陳述，與被告丙○○無涉，不足為有利於被告之認定，附此敘明
    ）：
１、證人即共同被告乙○○稱：、「事發當天我有去天隆遊藝場，我的女友紀雪霞
    告訴我：玩電玩的人就是鍾雙寶，該人時常對他毛手毛腳，我聽了之後很想打他
    ，我女友就說不要，於是我就出去。我跑出去時，丙○○在外面，我就告訴丙○○。‧‧‧我有指鍾雙寶給丙○○看，說鍾雙寶對我女友毛手毛腳，我說我想打
    他，我就在天隆遊藝場外面夾龍蝦，丙○○就在旁邊打電話叫人來。丙○○打電
    話給阿仁，過了不久，阿華、阿仁、阿峰就到了。他們到了天隆遊藝場後，阿華
    就問我發生什麼事情，我說鍾雙寶對我女友毛手毛腳，然後阿仁就上他們的車，
    阿峰、阿華及丙○○就進去。丙○○手持短的鋁棒在門口等候鍾雙寶出來，當鍾
    雙寶出來後，有跟丙○○、阿華、阿峰打架，當時我在天隆遊藝場的對面站著，
    我手裡也拿著鋁棒，本來想過去打鍾雙寶，但沒有過去。我拿的鋁棒較長，是我
    車上拿的；丙○○拿的鋁棒是短的，從阿華車上拿下來的」（見偵字第一二七三
    五號卷第一三○頁偵訊筆錄；另見第十八頁警詢筆錄）。、「（你們四人與丙○○在天隆遊藝場見面的目的何在？）我想打鍾雙寶」（見偵字第一二七三五號
    卷第一三六頁偵訊筆錄）。、「（鍾雙寶上車後，被載到柳川西路與大華街口
    毆打的路上，你有無電話跟人聯絡？）我在我的車上打電話給丙○○，告訴丙○○說：你們要去哪裡？丙○○說他要問一下，丙○○說：前面就要停了。鍾雙寶
    坐的那部車由阿仁開車」（見偵字第一二七三五號卷第一三一頁偵訊筆錄）；4.
    「我到的時候，‧‧‧被告文就先他的頭部，‧‧‧被告文還在打」（見本院九
    十二年度訴字第二○○八號卷(一)第一八九頁審判筆錄）。
２、證人（原共同被告）戊○○證述：、「丙○○打電話給我，是我接的，‧‧‧
    我接了電話之後，就請丁○○載我過去，甲○○也跟著過去」（見偵字第一二九
    五七號卷第六十九頁偵訊筆錄）。「上車之後，當時是我開車，我是開丁○○
    的車子」、「下車後，丙○○與死者有發生拉扯，丙○○有用鋁棒打死者。後來
    ，乙○○下車，也拿了一支鋁棒，我有看到乙○○打死者」、「我確定有看到乙○○有揮鋁棒，但不確定打死者哪個部位」（見原審九十二年度訴字第二○○八
    號卷(一)第四十三頁法官訊問筆錄、第一八四頁審判筆錄）。
３、證人（原共同被告）丁○○證述：、「‧‧‧當時我與戊○○、甲○○在臺中
    市金沙百貨六樓的ＰＵＢ內，‧‧‧那是戊○○接的電話，‧‧‧戊○○跟我說
    ：乙○○的女朋友在遊藝場被人調戲，當時甲○○也有在場。戊○○接電話時，
    我不在戊○○身邊，當時我在舞池內跳舞，我跳完舞後，戊○○找到我及甲○○
    ，戊○○跟我及甲○○說：乙○○的女友被調戲，大家是否要過去看看？我說好
    ，甲○○也跟著我及戊○○一起去。‧‧‧我們三人在遊藝場門口停車，停車後
    ，我、戊○○及甲○○下車，與乙○○、丙○○在遊藝場旁的路邊見面，見面時
    ，乙○○告訴我、戊○○、甲○○及丙○○，說乙○○的女友在裡面被調戲，要
    約對方出來談，‧‧‧然後我與甲○○、丙○○就進去遊藝場內」、「鍾雙寶在
    外面看到丙○○拿著鋁棒，嚇了一跳，鍾雙寶想逃，但沒有逃跑，然後鍾雙寶在
    店門口就與我、甲○○及丙○○三人打起來。我們四人在店門口打架時，我不清
    楚鍾雙寶被誰打到，我們打了之後，戊○○就開我的車到打架現場，我、甲○○
    及丙○○就將鍾雙寶推到我車上‧‧‧，我坐左後方，鍾雙寶坐後座中間，‧‧
    ‧然後戊○○負責開車，乙○○開車跟在我們後面，乙○○車上沒有其他人，我
    的車上加上鍾雙寶有五人」、「鍾雙寶在車上一直反抗想要逃跑，我就在車上與
    鍾雙寶打架，當時在右後座的那個人也跟鍾雙寶打起來，當時是二打一」（見偵
    字第一二七三五號卷第九十五至第九十七頁偵訊筆錄；另參本院九十二年度訴字
    第二○○八號卷(一)第四十五頁法官訊問筆錄）。、「開了約一分鐘，‧‧‧戊○○就將車停在路旁，我下車將鍾雙寶拉下來，我拉著鍾雙寶的左手，丙○○下
    車手持鋁棒朝鍾雙寶頭部及身上打」、「乙○○也走過來拿著鋁棒毆打鍾雙寶，
    但我不清楚乙○○打鍾雙寶身體何處，當時我看到鍾雙寶被丙○○之鋁棒打到頭
    一直流血」、「丙○○打鍾雙寶一陣子後，乙○○才持鋁棒過來打鍾雙寶，‧‧
    ‧乙○○用鋁棒打鍾雙寶的手部及身體，當時鍾雙寶已經沒有反抗了，我不清楚
    乙○○打鍾雙寶幾下，當鍾雙寶坐下來時，乙○○用鋁棒打鍾雙寶身體，然後丙○○就用腳踢鍾雙寶，鍾雙寶就倒地，鍾雙寶倒地還沒爬起來時，丙○○就用鋁
    棒打鍾雙寶的後腦，乙○○站在旁邊，我看到鍾雙寶被打得倒地，被丙○○從後
    腦補一棍後頭部流血，我就叫丙○○不要打了，大家就停止了。我、戊○○及甲○○就坐我的車，由戊○○開車載回金沙百貨，‧‧‧丙○○搭乙○○的車走」
    （見偵字第一二七三五號卷第九十六至第九十八頁偵訊筆錄）；、「丙○○拿
    著我車上的鋁棒，‧‧‧那根鋁棒是我放在車上駕駛座下面作防身用的」、「從
    遊藝場要拉被害人上車前，我們就已經有傷害故意了」（見原審九十二年度訴字
    第二○○八號卷(一)第四十五頁法官訊問筆錄、第一一二頁準備程序筆錄）。
４、證人（原共同被告）甲○○證述：、「‧‧，我們三人就從火車站搭丁○○的
    車子到電動玩具場，到了電動玩具場，我們三人就在電動玩具場外面旁邊的便利
    商店與乙○○及丙○○見面，見面時，乙○○及丙○○說：要不要進去電動玩具
    場帶鍾雙寶出來，乙○○說他女朋友老是被鍾雙寶欺負，要教訓鍾雙寶。‧‧‧
    然後丁○○走前面，我跟著丁○○後面，丙○○也跟著進去，戊○○及乙○○則
    在外面等」、「丙○○帶著一支鋁棒進去」、「在帶出場過程中，鐘雙寶有反抗
    」、「乙○○的車在後面，‧‧‧在車子行進中，乙○○打電話給丙○○，丙○○說跟著我們就好」、「（你們到命案發生地點後，你們如何處置鍾雙寶？）‧
    ‧，丙○○拿著鋁棒亂揮打鍾雙寶」、「乙○○下車後，也從他車上拿出棒球鋁
    棒打鍾雙寶」、「我看到鍾雙寶倒地，就叫丙○○、丁○○及丙○○快點走，丙○○搭乙○○的車，我與戊○○就搭丁○○的車」（見九十二年度偵字第一二七
    三五號卷第四十七頁至第五十五頁偵訊筆錄；另參第十頁以下警詢筆錄；另參本
    院九十二年度訴字第二○○八號卷(一)第四十一頁法官訊問筆錄）。、「我知道
    丙○○拿一支鋁棒出來，我也知道乙○○的車上還有一支較長的鋁棒，因為到電
    動玩具場時，我看到乙○○車上還有一支較長的鋁棒，並說東西都準備好了‧‧
    ‧所以我就知道是要用鋁棒修理鍾雙寶」、「（是否車上的人都知道要開車到比
    較沒有人的地方，要修理被害人？）是的」（見同前卷第五十四頁偵訊筆錄、本
    院九十二年度訴字第二○○八號卷(一)第七十四頁審判筆錄；另參本院九十二年度
    聲羈字第三七四號卷第七頁以下法官訊問筆錄）。
５、此外，復有、證人劉肇欣（為鍾雙寶之同事，案發當日與鍾雙寶同至「天隆遊
    藝場」玩樂，目擊鍾雙寶遭人帶出）、朱偉銘（發現鍾雙寶受傷倒臥路旁之人）
    分別於警詢或檢察官訊問中之證述可參。、並有偵查卷中所附，顯示被告丙○○後持鋁棒，與被告甲○○、丁○○走向天隆遊藝場欲將被害人帶出之翻拍相片
    在卷可佐。而被害人係遭鈍器毆打頭部，致受頭部鈍器傷合併顱內出血腦挫傷
    等傷害，延至九十二年三月三日十八時，經臺中榮民總醫院判定死亡之事實，亦
    經臺灣臺中地方法院檢察署檢察官督同檢驗員、法醫相驗解剖鑑定死因屬實，製
    有相驗筆錄、解剖筆錄、相驗屍體證明書、驗斷書、相片，均附於臺灣臺中地方
    法院檢察署九十二年度相字第三二四號卷可憑；而依法醫師於該解剖紀錄中所載
    ：死者有被他人抓住右側（按：依圖示為死者左側腋下及手腕部位），另經人自
    其左側（按：依圖示為死者右側）以金屬鈍器重擊八處，其中以頭部三處不規則
    裂痕為致死主因之情，核與被告供述及原同案被告乙○○、丁○○、戊○○、甲○○等人供、證述之毆打被害人鍾雙寶情節相符（特別是證人丁○○之證述部分
    ），足認被告及原同案被告乙○○等人上開之供、證述確與事實相符，堪以採信
    。、按被告丙○○及原同案被告乙○○、戊○○、丁○○、甲○○等人於行為
    之初，固僅有傷害及剝奪被害人行動自由之故意，惟按多人分別以徒手及持鋁棒
    毆擊鍾雙寶頭、手、身體、膝蓋等部位，就其個人分別以徒手及持鋁棒毆擊部分
    ，個人主觀上雖均認定不至致鍾雙寶死亡，致主觀上未能預見多人分別以徒手及
    持鋁棒毆擊鍾雙寶頭、手、身體、膝蓋等部分，即有致鍾雙寶死亡之可能。惟客
    觀上可預見多人分別以徒手及鋁棒毆擊鍾雙寶頭、手、身體、膝蓋等部位即有致
    鍾雙寶死亡之可能，原同案被告丁○○、甲○○二人竟以徒手、被告則持前開短
    鋁棒揮擊之方式，聯手恣意毆擊鍾雙寶之頭、手、身體、膝蓋等多處部位（期間
    ，原同案被告丁○○並曾以手抓住鍾雙寶左手及左側腋下，令被告以短鋁棒揮擊
    鍾雙寶頭部及身體右側）。而原同案被告乙○○駕車趕至，亦攜其所有原即備妥
    之長鋁棒一支（亦未扣案）下車，揮擊已跌坐地上、無力反抗之鍾雙寶身體數下
    ，被告則續以腳踢鍾雙寶，最後，再以短鋁棒重擊鍾雙寶之後腦一下。迨眾人毆
    打完畢、鍾雙寶不支倒地於同日凌晨六時許，經路人發現送醫後，因受有頭部鈍
    器傷合併顱內出血、腦挫傷等傷害，傷勢過重，延至同年三月三日下午六時不治
    死亡。其死亡之結果與被告及原同案被告乙○○、戊○○、丁○○、甲○○等人
    之傷害行為間具有相當因果關係，被告及及原同案被告乙○○、戊○○、丁○○
    、甲○○等人即應就被害人死亡之加重結果負責。
６、綜上所述，被告之自白與事實相符，本件事證明確，被告犯行堪以認定。
二、核被告丙○○所為，係犯刑法第二百七十七條第二項之傷害人之身體因而致人於
    死罪，及同法第三百零二條第一項之以強暴之非法方法剝奪人之行動自由罪。被
    告與乙○○、戊○○、丁○○、甲○○四人，就上開犯行，均具有犯意之聯絡與
    行為之分擔，均為共同正犯。又被告所犯上開二罪，具有方法與目的之牽連關係
    ，為牽連犯，應從一重之刑法第二百七十七條第二項傷害致死罪處斷（又被告與
    乙○○等四人在遊藝場及車上接續毆打被害人之犯行，雖未經檢察官於起訴書中
    敘明，惟此部分之犯行，因與被告及乙○○等人所犯之傷害致死罪犯行，具有接
    續犯之實質上一罪關係，仍為起訴效力所及，本院仍應併予審理，附此敘明）。
    原審判決認被告罪證明確，予以論罪科刑，固非無見，惟按、原審判決既認被
    告與同案被告乙○○、戊○○、丁○○、甲○○等所為係犯傷害致死罪，惟卻認
    「被告及同案被告乙○○、戊○○、丁○○、甲○○等人於行為之初，固僅有傷
    害及剝奪被害人行動自由之故意，惟鋁棒屬具有相當質量之金屬鈍器，以之擊打
    於人之身體或頭部等要害部位，於客觀上，有致被害人死亡之可能，被告等人以
    鋁棒恣意擊打被害人上開部位，對於被害人死亡之結果，自應有預見可能性，而
    依當時之情形，亦無任何不能預見之情事，且被害人嗣後亦果因遭被告等人以鋁
    棒重擊頭部，經延醫不治而死亡，其死亡之結果與被告等人之行為間自具有相當
    因果關係」，顯係論被告及同案被告乙○○、戊○○、丁○○、甲○○等人涉犯
    不確定故意殺人罪，惟原審判決竟論被告傷害致死罪，理由顯有矛盾。、被告
    於本院業已與被害人家屬達成和解，由被告給付被害人家屬新台幣（下同）五十
    萬元，和解成立之日已付款一萬五千元，並於七日內再給付一萬五千元，餘四十
    七萬元分五十七期每月八千三百五十元分期清償，有和解書一份附卷可稽。原審
    判決未能乃時審酌被告嗣後與被害人和解上開事項，亦有未洽，被告上訴主張原
    審判決量刑過重，指摘原審判決不當，雖無理由，惟原審判決既有上開可議之處
    ，自應由本院將原審判決予以撤銷改判，爰審酌生命之價值可貴，被告僅因其胞
    兄乙○○之女友紀雪霞有遭被害人以言語刁難及騷擾之受辱情事，即邀集戊○○
    、丁○○及甲○○等三人，連同乙○○，一路強押及毆打被害人，甚至持鋁棒痛
    擊被害人頭、手、膝蓋及身體等多處部位，其於本案實居於主要行為實施者之地
    位，其動機可議，手段兇殘，甚至於被害人傷重倒地後，亦未思以任何方式使被
    害人有送醫救治之機會，致被害人因而受傷致死，其惡性非輕，惟其於犯罪已坦
    承犯行，且業與被害人家屬達成民事和解，有上開和解書一份在卷可稽，及其素
    行（如臺灣高等法院被告全國前案紀錄表所載）等一切情狀，予以量處被告有期
    徒刑十一年，以示懲儆。被告雖請求本院處以與其他共犯相之刑期，惟查：本件
    其他共犯乙○○、戊○○、丁○○、甲○○雖分別經本院以九十三年度上訴字第
    五十七號判決判處有期徒刑十年、八年六月、八年、八年，惟該本院判決業經最
    高法院發回本院，現由本院以本院以九十三年度上更一字第二三四號案審理中，
    尚未確定，本院考量被告居於本件之主要行為實施者之地位，且與被害人家屬達
    成和解，並各共同被告參與實施行為而為上開量刑，附予敘明。至被告與乙○○
    等人所有供犯罪使用之短、長鋁棒各一支，因未扣案，致無法特定，又非屬違禁
    物，為免將來執行之困難，爰不予宣告沒收。
三、證人戊○○、丁○○及甲○○等人，雖曾證述被告於被害人倒地後，有取走被害
    人財物之行為，惟此部分既非檢察官起訴之範圍，復依本案發生之原因、被告與
    乙○○等人共同行為之目的，戊○○等人所述被告取走被害人財物之行為時間點
    ，被告縱有取走被害人財物之行為，亦應屬另行起意，非起訴效力所及，附此敘
    明。
據上論斷，應依刑事訴訟法第三百六十九條第一項前段、第三百六十四條、第二百九
十九條第一項前段，刑法第二十八條、第二百七十七條第二項、第三百零二條第一項
、第五十五條，罰金罰鍰提高標準條例第一條前段，判決如主文。
本案經檢察官庚○○到庭執行職務。
中      華      民      國      九十四   年      一       月    二十    日
                                臺灣高等法院臺中分院刑事第三庭
                                      審判長法  官  江  錫  麟
                                            法  官  林  欽  章
                                            法  官  胡  忠  文
右正本證明與原本無異。
如不服本判決應於收受送達後十日內向本院提出上訴書狀，其未敘述上訴之理由者並
得於提起上訴後十日內向本院補提理由書（均須按他造當事人之人數附繕本）。
                                            書記官  許  美  惠
中      華      民      國      九十四   年      一       月    二十    日
附錄本案論罪科刑法條全文：
中華民國刑法第二百七十七條
傷害人之身體或健康者，處三年以下有期徒刑、拘役或一千元以下罰金。
犯前項之罪因而致人於死者，處無期徒刑或七年以上有期徒刑；致重傷者，處三年以
上十年以下有期徒刑。
中華民國刑法第三百零二條第一項
私行拘禁或以其他非法方法，剝奪人之行動自由者，處五年以下有期徒刑、拘役或三
百元以下罰金。                                                          Ｉ
